# 请教陈版，关于余额宝会计处理和披露的问题

提问人：liubin988513 时间：2013-08-27 11:00:34
不保本，而且收益与利率等不挂钩的，作为可供出售比较合适。

回答人：chenyiwei
补充：确认和计量方面采用可供出售金融资产的初始计量和后续计量模型，但报表列报一般列报为“其他流动资产”。

提问人：寒江雪 71 时间：2013-08-29 16:28:48
请问陈老师，为什么要放到其他流动资产披露呢？

回答人：chenyiwei
因为这些项目属于流动资产（预计一年或者一个营业周期内变现），而资产负债表中的“可供出售金融资产”项目是“非流动资产”大类下的，所以不能填在“可供出售金融资产”项目中。

提问人：小店中的怪客 时间：2013-08-30 12:59:21
做其他货币资金-在途资金是否也可以？

回答人：chenyiwei
性质不同。银行不会承认这是存款；更关键的是此类理财产品是非保本、不固定收益，与存款的保本、约定利率有本质的不同。

提问人：寒江雪 71 时间：2013-08-31 14:25:42
引申一下，纳入可供出售金融资产或持有至到期金融资产核算，而将在一年内或 1 个营业周期内到期的，是不是也到在其他流动资产披露呢？

回答人：chenyiwei
是。